【裁判字號】    96,交聲,327
【裁判日期】    970131
【裁判案由】    違反道路交通管理處罰條例聲明異議
【裁判全文】
臺灣新竹地方法院交通事件裁定         96年度交聲字第327號
原處分機關  交通部公路總局新竹區監理所
聲明異議人
即受處分人  甲○○
上列受處分人因違反道路交通管理處罰條例案件，對交通部公路
總局新竹區監理所於中華民國九十六年十一月十三日以竹監自字
第裁五○─ＣＧ0000000號裁決書，聲明異議，本院裁定
如下：
    主  文
異議駁回。
    理  由
一、按受處分人，不服第八條主管機關所為之處罰，得於接到裁
    決書之翌日起二十日內，向管轄地方法院聲明異議；又交通
    法庭認為聲明異議無理由者，應以裁定駁回之，道路交通管
    理處罰條例第八十七條第一項、道路交通案件處理辦法第十
    九條，分別定有明文。次按行車速度，依速限標誌或標線之
    規定，道路交通安全規則第九十三條第一項前段定有明文。
    第按汽車駕駛人，行車速度，超過規定之最高時速，或低於
    規定之最低時速，除有第四十三條第一項第二款情形外，處
    新臺幣（下同）一千二百元以上二千四百元以下罰鍰，並記
    違規點數一點，道路交通管理處罰條例第四十條、第六十三
    條第一項第一款亦分別定有明文。
二、本件移送意旨略以：聲明異議人即受處分人甲○○駕駛古采
    晴所有車牌號碼七Ｎ─二五二九號自用小客車，於民國九十
    六年五月七日十三時五十一分許，行經限速五十公里之臺北
    縣新店市○○路○段往臺北市方向處，行車速度超過規定之
    最高時速未滿二十公里（時速六十九公里，超速十九公里）
    ，經臺北縣政府警察局交通隊依超速照相設備拍照採證，以
    異議人違反道路交通管理處罰條例第四十條規定而逕行掣單
    舉發，嗣異議人於舉發通知單上所載之應到案日期前向原處
    分機關提出陳述，經原處分機關調查結果，仍認異議人確有
    前開違規行為，乃依道路交通管理處罰條例第四十條、第六
    十三條（漏載第一項第一款）、違反道路交通管理事件統一
    裁罰基準表規定，裁處罰鍰一千六百元，並記違規點數一點
    。
三、聲明異議意旨略以：異議人開車非常注意維持行車速度在速
    限之內，開車迄今從未超速；舉發通知單所附之採證照片，
    應為二張照片剪貼而成，車子部分與紅色手寫部分為二種不
    同顏色，而路上白線與牆上高度線也不吻合，且用刀切垂直
    線及路面切痕亦非常明顯，故對該所裁決不符，爰依法聲明
    異議等語。
四、經查：
(一)異議人駕駛車牌號碼七Ｎ─二五二九號自用小客車，於九十
    六年五月七日十三時五十一分許，行經限速五十公里之臺北
    縣新店市○○路○段往臺北市方向處，經測速照相儀器，測
    得時速為六十九公里，超速十九公里，超過規定之最高時速
    未滿二十公里之違規事實，有舉發違反道路交通管理事件通
    知單、採證照片一份附卷可憑。參諸此類型取締超速儀器屬
    發射雷射光之雷射測速照相儀器，其偵測違規行為，速度測
    量在第一個與第二個雷射光間，為了能正確讀取車速，機器
    會對車速作二次測量，機器是將車輛進入雷射光波時所偵測
    到之速度（駛進速度）與車輛離開雷射光波時所偵測到速度
    （駛離速度）作比較等情，有臺北縣政府警察局於九十六年
    十月三十日以北縣警交字第○九六○一三三七六三號函一紙
    在卷可稽，是異議人之上開違規行為，應堪認定。
(二)至異議人辯稱採證照片為合成照片云云。惟經臺北縣政府警
    察局函覆略以：「…三、違規採證照片左側方塊係活動插板
    ，相機硬體設有手寫資料欄可手寫輸入速限資料，操作人員
    可視需要註記任何必要資訊，俾更強化執法依據；該活動插
    板與違規車輛均同時拍攝在同一張底片，非合成照片。」等
    語，有上開函文在卷可憑。可知，異議人遭該測速照相機所
    拍攝之附有手寫資料欄之採證照片，乃屬該機器於正常使用
    下所產生之必然結果，而非合成相片甚明。是以，異議人上
    開辯解，顯非可採。
五、綜上，本件異議人確有駕駛汽車行車速度超過規定之最高時
    速未滿二十公里之違規行為，則原處分機關依道路交通管理
    處罰條例第四十條、第六十三條（漏引第一項第三款）規定
    ，裁處異議人罰鍰一千六百元，並記違規點數一點，核無違
    誤，是本件異議人之異議為無理由，應予駁回。
六、據上論斷，應依道路交通案件處理辦法第十九條，裁定如主
    文。
中    華    民    國    97    年    1     月    31    日
                  交通法庭法  官   魏瑞紅
以上正本證明與原本無異。
如不服本裁定，應於裁定送達後五日內向本院提出抗告狀。
中    華    民    國    97    年    1     月    31    日
                          書記官   吳月華


司法院資訊處製作；財團法人民間司法改革基金會備份。
